臺北高等行政法院判決
　　　　　　　　　　　　　　　　　　 96年度訴字第01659號
　　　　　　　　　　　　　　　.
原　　　告　甲○○
被　　　告　銓敘部
代　表　人　乙○○（部長）
訴訟代理人　丙○○
　　　　　　戊○○
　　　　　　丁○○
上列當事人間因優惠存款事件，原告不服公務人員保障暨培訓委
員會中華民國96年3 月6 日96公審決字第0147號復審決定，提起
行政訴訟。本院判決如下：
    主  文
原告之訴駁回。
訴訟費用由原告負擔。
    事  實
壹、事實概要：
    原告原係臺北縣中和地政事務所課員，其自願退休案前經被
    告民國（下同）93年4 月21日部退四字第0932361147號函核
    定，自同年7 月2 日退休生效並支領月退休金在案；嗣因被
    告推動公務人員退休所得合理化改革方案，以95年5 月15日
    部退管四字第0952637254號函依增訂退休公務人員公保養老
    給付金額優惠存款要點（以下簡稱公保優存要點）第3 點之
    1 ，核算原告於優惠存款期滿後得辦理續存之最高金額為新
    臺幣（下同）732,334 元。原告不服，提起復審，復遭公務
    人員保障暨培訓委員會（以下簡稱保訓會）復審決定駁回，
    遂向本院提起行政訴訟。
貳、兩造聲明：
一、原告聲明：求為判決
(一)、復審決定及原處分均撤銷，被告應回復按原告退休當時核定
    之公保養老給付優惠存款總額1,166,700 元。
(二)、訴訟費用由被告負擔。
二、被告聲明：求為判決如主文所示。
參、兩造之爭點：
一、原告主張之理由：
(一)、原告於93年7 月2 日依法奉准退休，公保舊制年資已逾20年
    ，依公保優存要點規定，得全數辦理優惠存款，被告卻依95
    年2 月16日修正之公保優存要點核減優惠存款金額為732,33
    4 元，應屬溯及既往之非法行政處分，顯然有違信賴保護原
    則，使原告每月短少利息所得達6,516 元，嚴重影響原告家
    計及合法權益。被告所稱之每月退休所得，既將主管職務加
    給列入計算，自為考量退休主管人員在職貢獻，本無可厚非
    ，惟對專業人員加給採加權平均數計算，未依退休人員職系
    職務專業加給計算，顯然對不同職系專業人員在職貢獻之否
    定，對照計算主管加給似有矛盾，被告所為處分不合法且有
    失公允。
(二)、本件復審駁回之理由，僅為被告引用之核算規定有無違法，
    對溯及既往之準則仍未以退休當時為據，所謂信賴保護乃應
    以原告退休當時之規定為據，保護退休當時法律所給予原告
    之保障，被告以優惠存款2 年為期作為法定基期，而適用修
    訂後規定，顯有溯及既往並違信賴保護原則。又復審決定機
    關對原告所稱主管加給與專業加給計算標準有失公允一節，
    以事涉主管機關政策形成空間非屬復審範疇，竟不予審理，
    且依公務人員保障法規定，本件復審決定書已逾復審決定期
    限，應屬無效，應依法撤銷，並回復原告退休當時核定之公
    保養老給付優惠存款總額為1,166,700 元。
(三)、綜上論結，基於對退休人員之承諾及信賴保護原則、法不溯
    既往之意旨，及主管職務加給與專業人員加給計算涵義矛盾
    ，致原告權益受損，原處分及復審決定顯與法有違，爰依公
    務人員保障法請求如訴之聲明所示。
二、被告主張之理由：
(一)、按公保優存要點第3 點之1 規定，該規定修正施行（95年2
    月16日）之前已退休之公務人員，亦應一體適用，並按95年
    待遇標準計算，使其每月退休所得不超過依最後在職同等級
    人員現職待遇計算之退休所得上限百分比。又按同要點第3
    點之1 第6 項第2 款規定，是以，公保優存要點所稱「最後
    在職同等級人員現職待遇」係指本（年功）俸（薪）額、技
    術或專業加給加權平均數、主管職務加給、年終工作獎金十
    二分之一等俸給項目合計之金額；其中有關專業加給部分，
    係按各類人員適用之技術或專業加給及人數加權平均計算所
    得之各職等定額技術或專業加給。從而被告依上開規定，以
    前開95年5 月15日部退管四字第0952637254號重新核算原告
    於優惠存款期滿後得辦理續存之最高金額，於法並無違誤。
１、改革方案中有關現職待遇之專業加給所以採各專業加給表加
    權平均數計算之理由為：(1)、由於目前公務人員專業加給共
    計有25種，數額高低不同，差距甚大，因此，以加權平均方
    式計算，同一職等人員均適用同一加權平均數，較為公平合
    理，且較能反映實質整體所得。(2)、專業加給如以加權平均
    數計算，則依專業加給表1 、專業加給表2 、專業加給表11
    及專業加給表24－2 支薪者，其專業加給加權平均數將較實
    際支領專業加給金額為高，有助減低改革方案對是類人員之
    衝擊。又上開人員合計人數已達8 成，因此，採加權平均數
    計算，將使改革方案之影響程度與範圍縮小。(3)、專業加給
    如採加權平均數之計算，各類人員依其職等適用同一加權平
    均數，實務作業上不須一一查證公務人員所適用之專業加給
    表，故作業較為簡便，且有助於減少專業加給查證之爭議。
２、綜上，改革方案中有關現職待遇之專業加給所以採各專業加
    給表加權平均數計算，係為考量整體實質公平原則而設計，
    且優惠存款制度既屬政策性福利措施，被告自得本於權責，
    審酌整體衡平、政府財政狀況等因素，設計合理方法以適度
    限縮其適用對象、範圍及其額度，應無不當侵害退休人員權
    益及變更其法定加給之情形。
(二)、原告認為公保優存要點之修正違反信賴保護原則及法律不溯
    及既往原則一節，茲說明如下：
１、公保優存要點之修正並無信賴保護原則之適用：
(1)、法理上信賴保護原則之信賴基礎必須架構於國家（行政機關
    ）依據法律或法律授權之法規命令所為之行政作為之上。惟
    以優惠存款制度，依最高行政法院93年判字第78號判決意旨
    ，已肯認係屬政策性福利措施；蓋因該制度僅以公保優存要
    點及立法機關通過之預算作為其執行依據。是主管機關基於
    職權，審酌國家財政、社會環境、經濟情形之變遷，以及公
    務人員之待遇情形，自得適時修正要點規定，以落實優惠存
    款之建制意旨；換言之，公保優存要點乃屬過渡性、暫時性
    之福利措施，具有不確定性，爰其乃以行政規則作為執行依
    據；從而審酌客觀情境變遷，適時修正上開要點，執行退休
    所得合理化改革，尚不足以構成公務人員產生信賴之基礎。
(2)、司法院釋字第525 號解釋意旨揭櫫：除法規預先定有施行期
    間或因情事變遷而停止適用，不生信賴保護問題。而優惠存
    款制度既屬政策性福利措施；其因國內政經環境業丕變，公
    務人員經濟已非昔日之難以餬口，以及退休所得已較同等級
    公務人員每月薪資所得為高之情境下，被告在考量情事變遷
    之餘，主動檢討現行公務人員退休所得合理性，進而推動本
    次退休所得合理化改革，誠符合上開司法院釋字第525 號之
    解釋意旨，並無原告所稱違反信賴保護原則。
(3)、依司法院釋字第574 號解釋意旨，法律原則上不得溯及生效
    日之前發生效力，即原則上不許法律真正溯及既往。觀諸公
    保優存要點第5 點，又退休公務人員一次退休金優惠存款辦
    法第3 條規定，是公保養老給付金額之優惠存款係訂有期限
    。而公保優存要點第3 點之1 有關減少公保養老給付得辦理
    優惠存款金額之規定，係自同年2 月16日修正施行，對於該
    要點修正施行前，已領取之優惠存款利息並無追繳，對於尚
    未屆滿契約期限之優惠存款，亦不受新修正規定之限制，僅
    於契約期滿辦理續存時，始適用新修正之規定；換言之，新
    規定係直接適用於規定變更生效後發生之事實，並未溯及於
    該要點變更生效日之前而為適用（僅往後生效一體適用），
    故無法規範效力真正溯及既往不應容許之問題。另公保養老
    給付金額之優惠存款係訂有期限，於契約期限屆滿時，必須
    提出辦理優惠存款續存之申請。原告對尚未續存之優惠存款
    利息，僅屬其主觀期望，尚無得主張信賴保護原則之適用。
(4)、綜合上旨，被告因隨「現今社經及政治環境之發展」、「公
    務人員之待遇較早期已大幅改善」、「退休所得亦大幅提昇
    致優惠存款之基礎已變更」，以及「國內金融市場利率逐年
    下降，造成政府負擔之優惠存款差額利息總金額占國家整體
    資源之比重亦逐年增加，已影響其他社會福利政策之推動，
    甚至影響現職公務人員工作士氣，並造成公務人力資源無法
    有效管理運用，顯與公益要求未合」等考量而推動本次改革
    ，不僅兼顧國家財政負擔能力，對已退休人員之期待利益，
    亦能於不影響退休人員退休所得支領之法定給與及維持優惠
    存款利率不變之情形下，檢討修正公保養老給付得辦理優惠
    存款之額度，藉以實現所欲追求之公益，難謂有違信賴保護
    原則。
２、公保優存要點之修正並無違反法律不溯及既往原則：
(1)、基於退休公務人員公保養老給付優惠存款具持續性、週期性
    質，每1 年或2 年即須由退休人員辦理續存作業，爰規定退
    休人員自95年2 月16日以後辦理優惠存款續約時，始受改革
    方案之限制，並非追溯至退休人員過去已辦理優存之契約產
    生限制，進而追繳是類人員之前已領之所有優惠存款利息，
    是僅得稱係影響性法規，應無溯及既往之疑義。
(2)、復按平等原則係指國家權力對於相同之事件應為相同之處理
    ；不同之事件則應為不同之處理，故除有正當合理之事由外
    ，否則不得為差別待遇。此外，司法院大法官對平等原則亦
    有作進一步之闡述；其中由釋字第211 號解釋之反面推論可
    知，平等原則對於不具差異性質之案件或無其他特殊立法目
    的者，自應給與相同之處置－此觀之司法院釋字第455 號解
    釋（對於同服兵役之義務役軍人與志願役軍人，二者於服役
    期間應負之忠誠義務與所服勤務既無差別，則軍人依法所應
    享有服役年資計算之權益，不宜因其役別為義務役或志願役
    而有所不同）自屬甚明。
(3)、綜上，基於平等原則，在公保優存要點增訂第3 點之1 發布
    施行（95年2 月16日）以後退休之人員，向臺灣銀行辦理養
    老給付優惠存款時，即須適用修正後之優存要點規定；至於
    已退休人員日後欲辦理養老給付優惠存款續存作業時，以二
    者既屬相同事物，自應一體適用修正後之公保優存要點規定
    ，當屬無疑。故已退休人員亦應適用修正後之公保優存要點
    規定，僅係依平等原則所為之一體適用，並非溯及既往。
    理  由
一、按被告為照顧現職所得及退休所得偏低之公務人員，前訂有
    公保優存要點，以為公務人員公保養老給付金額辦理優惠存
    款之依據。嗣被告以公保養老給付金額辦理優惠存款係屬政
    策性之福利措施，旨在照顧早期現職所得及退休所得偏低之
    公務人員，惟85年2 月1 日施行退撫新制後，退休金基數之
    計算內涵已提高為本（年功）薪加1 倍，致部分同時具有新
    舊制年資選擇支（兼）領月退休金人員，其月退休金加上公
    保養老給付金額優惠存款之每月利息，高於同薪級現職人員
    之在職每月所得，並不合理，是經研議結果，認對於支（兼
    ）領月退休金之退休公務人員，其退休所得替代率超過一定
    百分比者，宜適度限制其公保養老給付得辦理優惠存款之金
    額，而於95年1 月17日修正發布該要點，並自同年2 月16日
    生效。依修正後之公保優存要點第3 點之1 第1 項、第2 項
    、第7 項前段、第8 項前段分別規定：「支領月退休金人員
    之每月退休所得，不得超過依最後在職同等級人員現職待遇
    計算之退休所得上限百分比．．．」、「前項人員每月退休
    所得超過退休所得上限百分比者，在依公務人員退休法所支
    領退休給與不作變動之前提下，減少其養老給付得辦理優惠
    存款之金額，使不超過退休所得上限百分比。」、「本點規
    定實施前已退休之公務人員，於本點規定實施後優惠存款期
    滿續存時，應依最後退休等級及最後服務機關核實證明最後
    在職時具有前項第二款之俸給項目；其中除技術或專業加給
    按前項第二款第一目後段之定額標準計算外，應按本點規定
    實施時待遇標準及當年度（如當年度尚未訂定，則依前一年
    度）軍公教人員年終工作獎金（慰問金）發給注意事項計算
    每月退休所得及最後在職同等級人員現職待遇。」、「前項
    人員每月退休所得超過依第一項計算之退休所得上限百分比
    者，減少其養老給付得辦理優惠存款之金額，使不超過退休
    所得上限百分比；．．．」
二、本件原告原係臺北縣中和地政事務所課員，其自願退休案前
    經被告93年4 月21日部退四字第0932361147號函核定，自同
    年7 月2 日退休生效並支領月退休金在案；嗣因被告推動公
    務人員退休所得合理化改革方案，以95年5 月15日部退管四
    字第0952637254號函依增訂公保優存要點第3 點之1 ，核算
    原告於優惠存款期滿後得辦理續存之最高金額為732,334 元
    。原告不服，提起復審，復遭駁回等事實，有被告93年4 月
    21日部退四字第0932361147號函、95年5 月15日部退管四字
    第0952637254號函、原告月退休金證書、保訓會96年3 月6
    日96公審決字第0147號復審決定書等件影本附卷可稽（見保
    訓會卷第4-9 、29-30 、36-40 頁），且為兩造所不爭，洵
    堪認定。
三、原告循序提起本件行政訴訟，主張：其於93年7 月2 日依法
    奉准退休，公保舊制年資已逾20年，依公保優存要點規定，
    得全數辦理優惠存款，被告卻依95年2 月16日修正之公保優
    存要點核減優惠存款金額為732,334 元，應屬溯及既往之非
    法行政處分，顯然有違信賴保護原則，使原告每月短少利息
    所得達6,516 元，嚴重影響原告家計及合法權益。而被告將
    主管職務加給列入每月退休所得計算，自為考量退休主管人
    員在職貢獻，本無可厚非；惟對專業人員加給採加權平均數
    計算，未依退休人員職系職務專業加給計算，顯然對不同職
    系專業人員在職貢獻之否定，對照計算主管加給似有矛盾，
    且有失公允。原處分及復審決定於法顯然有違云云。
四、本院之判斷：
(一)、按退休公務人員退休金優惠存款制度之建立，係立法院法制
    委員會於48年7 月15日審議公務人員退休法修正草案時，基
    於早期公務人員每月待遇所得微薄，且其支領之一次退休金
    係以其最後在職之月俸額及本人實物代金為基數之內涵，造
    成退休實質所得偏低，為照顧退休人員生活，乃決議由被告
    邀請有關機關研商。被告爰與財政部於49年11月2 日會銜訂
    定發布「退休公務人員退休金優惠存款辦法」（按：現已修
    正為「退休公務人員一次退休金優惠存款辦法」）；而退休
    公務人員公保養老給付優惠存款制度，亦係基於上述因素及
    軍保退伍給付已得辦理優惠存款之考量，由被告於63年12月
    17日訂定「退休公務人員公保養老給付金額優惠存款要點」
    ，就依公務人員退休法核准退休且依行政院公布之「全國軍
    公教人員待遇支給辦法」所訂之公務人員俸額標準表支薪之
    人員所領之公保養老給付金額，得連同一次退休金辦理優惠
    存款（見該要點第1 、2 點）。而「何種事項應以法律直接
    規範或委由命令予以規定，與所謂規範密度有關，應視規範
    對象、內容或法益本身及其所受限制之輕重而容許合理之差
    異：諸如剝奪人民生命或限制人民身體自由者，必須遵守罪
    刑法定主義，以制定法律之方式為之；涉及人民其他自由權
    利之限制者，亦應由法律加以規定，如以法律授權主管機關
    發布命令為補充規定時，其授權應符合具體明確之原則；若
    僅屬與執行法律之細節性、技術性次要事項，則得由主管機
    關發布命令為必要之規範，雖因而對人民產生不便或輕微影
    響，尚非憲法所不許。又關於給付行政措施，其受法律規範
    之密度，自較限制人民權益者寬鬆，倘涉及公共利益之重大
    事項者，應有法律或法律授權之命令為依據之必要，乃屬當
    然。」業有司法院釋字第443 號解釋理由可資參照；依上揭
    釋字第443 號解釋理由之層級化法律保留原則體系，就關於
    給付行政措施，應屬低密度法律保留，是以給付行政措施應
    對何一群體、何種事項為給付，給付之種類，項目為何，應
    由行政機關基於其行政之積極性、公益性，酌量當時之社會
    經濟狀況，財政收支情形，除非涉及公共利益之重大事項，
    應有法律或法律授權之命令為依據之必要外，自應有行政機
    關整體性考量之自由形成空間。由前述優惠存款制度之形成
    及沿革可知該制度，實乃政策性之補助措施，且本係被告以
    行政命令給予退休公務人員之公保養老給付金額存款之優惠
    ，是渠於審酌政府財力負擔及各類公務人員待遇類型等因素
    ，考量整體公益衡平原則，並兼顧退休公務人員之實質權益
    保障，在政府補助性支出之資源有限情況下，為期有限之資
    源發揮最大之效益，就此僅適用於特定族群之給付行政，所
    受法律規範之密度，原較限制人民權益者寬鬆，得由主管機
    關本其權責就適用之對象與範圍，為必要及限定性之分配教
    育，無以法律或法律授權之命令為依據之必要；而經數十年
    後之社會經濟現況、財政收支情形與整體公益衡平原則，審
    酌得適用之對象、範圍及辦理優惠存款之額度，依權限修正
    該要點，以符合正當性與公平性，自無違反法律保留原則，
    先此敘明。
(二)、經查，原告原領取並存入臺灣銀行中和分公司之公保養老給
    付總額1,166,700 元，高於依修正公保優存要點第3 點之1
    之規定所得續存優惠存款之最高金額732,334 元，被告乃以
    95年5 月15日部退管四字第0952637254號函通知原告，略以
    ：「說明：一、依95年2 月16日修正施行之退休公務人員公
    保養老給付金額優惠存款要點第3 點之1 規定，支（兼）領
    月退休金之退休公務人員，其公保養老給付每月優惠存款利
    息，加上按退休生效時待遇標準計算之月退休金，以及年終
    慰問金之十二分之一合計之每月退休所得，不得超過最後在
    職同等級人員現職待遇之上限百分比（以下簡稱退休所得上
    限百分比），超過者，減少其養老給付得辦理優惠存款之金
    額。至於公保優存要點修正生效前已退休（職）人員，其於
    臺銀辦理優惠存款分為1 年期及2 年期，期滿須辦理續存，
    基於退休所得合理化並與現職人員權益衡平之考量，故上開
    第3 點之1 乃同時明定，已退休人員於公保養老給付續存時
    亦應受退休所得上限百分比之限制。二、茲依上開公保優存
    要點第3 點之1 規定計算，台端得辦理優惠存款之最高金額
    為732,334 元；又依臺銀檢送之資料清冊，台端目前辦理優
    惠存款之公保養老給付總額1,166,700 元，高於得續存之最
    高金額732,334 元。是以，台端之公保養老給付優惠存款期
    滿續存時，仍應按該最高金額732,334 元辦理。」依此核定
    通知，原告及辦理原告優惠存款之臺灣銀行均受其拘束，僅
    得依此公函所核定732,334 元辦理優惠存款給予利息。是此
    公函顯係行政機關就公法具體事件所為之決定，對外直接發
    生法律效果之單方行政行為，自屬行政處分。原告受領之公
    保養老給付得辦理優惠存款乃基於被告之核定（不論係原告
    退休時所為之原核定，或本件系爭核定處分），亦堪認定。
(三)、次按所謂法律適用上之不溯既往原則，係指新訂生效之法規
    ，對於法規生效前「已發生事件」，除非法律另有明文規定
    ，原則上不得適用。所稱「事件」，指符合特定法規構成要
    件之全部法律事實；所稱「發生」，指該全部法律事實在現
    實生活中完全具體實現而言。原告以其所具84年7 月1 日以
    前公保年資核發之養老給付依公保優存要點辦理優惠存款者
    ，在該要點修正後，無論是已辦理退休公務人員或將來辦理
    退休公務人員，因仍須依該要點之相關規定辦理優惠存款（
    首次辦理或換約續存；依系爭公保優存要點第5 點準用退休
    公務人員一次退休金優惠存款辦法第3 條規定，退休金之儲
    存，除期滿得續存外，其期限定為1 年及2 年兩種），均受
    相同之規範。而如前述，此退休所得合理化之興革措施，係
    基於現時之社會經濟狀況、財政收支情形及社會公平，調整
    政府日後之給付範圍，並未影響已辦理退休人員既已取得之
    優惠存款孳息，換言之，新規定係直接適用於規定變更生效
    後繼續發生之事實，對於已退休公務人員於方案實施前已領
    取之優惠存款利息，並無庸依新法規定計算繳回；且方案實
    施時，其原存單未到期者，仍得適用原規定（參系爭公保優
    存要點第3 點之1 第7 項規定），乃俟期滿換約後，始適用
    修正之規定，並未溯及於該要點變更生效日之前而為適用，
    僅往後生效一體適用，自無悖於法律不溯及既往之原則。
(四)、再按「信賴保護原則攸關憲法上人民權利之保障，公權力行
    使涉及人民信賴利益而有保護之必要者，不限於授益行政處
    分之撤銷或廢止（行政程序法第119 條、第120 條及第126
    條參照），即行政法規之廢止或變更亦有其適用。行政法規
    公布施行後，制定或發布法規之機關依法定程序予以修改或
    廢止時，應兼顧規範對象信賴利益之保護。除法規預先定有
    施行期間或因情事變遷而停止適用，不生信賴保護問題外，
    其因公益之必要廢止法規或修改內容致人民客觀上具體表現
    其因信賴而生之實體法上利益受損害，應採取合理之補救措
    施，或訂定過渡期間之條款，俾減輕損害，方符憲法保障人
    民權利之意旨。至經廢止或變更之法規有重大明顯違反上位
    規範情形，或法規（如解釋性、裁量性之行政規則）係因主
    張權益受害者以不正當方法或提供不正確資料而發布者，其
    信賴即不值得保護；又純屬願望、期待而未有表現其已生信
    賴之事實者，則欠缺信賴要件，不在保護範圍。．．．」，
    固經司法院釋字第525 號解釋闡述綦詳，是行政法規之廢止
    或變更亦應兼顧規範對象信賴利益之保護；而信賴保護則須
    符合：１、信賴基礎：即行政機關表現在外具有法效性之決
    策；２、信賴表現：即人民基於上述之法效性決策宣示所形
    成之信賴，實際開始規劃其生活或財產之變動，並付諸表現
    在外之實施行為；３、信賴在客觀上值得保護等要件。惟就
    系爭公保養老給付優惠存款制度而言，依司法院釋字280 、
    485 號：「．．．優惠存款每月所生利息，如不能維持退休
    人員之基本生活（例如低於編制內委任一職等一級公務員月
    俸額），其優惠存款自不應一律停止」、「鑒於國家資源有
    限，有關社會政策之立法，必須考量國家之經濟及財政狀況
    ．．．亦應力求與受益人之基本生活需求相當，不得超過達
    成目的所需必要限度．．．」等解釋意旨可知，社會福利措
    施（即使是經「立法」之法律保留），係以「（維持）基本
    生活相當（所需）為限」，在保障一定生活條件之前提下，
    非不可取消或減少優惠存款金額。況任何法規皆非永久不能
    改變，法規未來可能修改或廢止，受規範者並非毫無預見，
    而公保優存要點前於84、88、89年皆曾修正；原告又每兩年
    或1 年即須與受理存款機關臺灣銀行間另為優存契約之簽訂
    ，是尚難認原告有何基於法效性決策宣示所形成之信賴，而
    實際開始規劃其生活或財產之變動，並付諸實施之「信賴表
    現」行為，應僅係「純屬願望、期待」，核與上述信賴保護
    之要件不符。故原告主張上述要點修正違反信賴保護原則云
    云，亦無可取。
(五)、至修正要點第3 點之1 第6 項第2 款規定，有關加計按各類
    人員適用之技術或專業加給及人數加權平均計算所得之各職
    等定額技術或專業加給部分，係因：１、由於目前公務人員
    專業加給共計有25種，數額高低不同，差距甚大，因此，以
    加權平均方式計算，同一職等人員均適用同一加權平均數，
    較為公平合理，且較能反映實質整體所得。２、專業加給如
    以加權平均數計算，則依專業加給表1 、專業加給表2 、專
    業加給表11及專業加給表24－2 支薪者，其專業加給加權平
    均數將較實際支領專業加給金額為高，有助減低改革方案對
    是類人員之衝擊。又上開人員合計人數已達8 成，因此，採
    加權平均數計算，將使改革方案之影響程度與範圍縮小。３
    、專業加給如採加權平均數之計算，各類人員依其職等適用
    同一加權平均數，實務作業上不須一一查證公務人員所適用
    之專業加給表，故作業較為簡便，且有助於減少專業加給查
    證之爭議，業經被告陳明在卷（見本院卷第37、38頁），乃
    已考量整體實質公平原則；參諸優惠存款制度係屬政策性福
    利措施，被告審酌整體衡平、政府財政狀況等因素，為達適
    度限縮其適用對象、範圍及其額度之目的，並兼顧其行政效
    率，及大多數人員之權益，已盡其權責，尚難謂於法有違。
    是原告指摘被告對專業人員加給採加權平均數計算，未依退
    休人員職系職務專業加給計算，顯然對不同職系專業人員在
    職貢獻之否定，對照計算主管加給似有矛盾云云，容有誤解
    ，尚無可採。
五、綜上所述，原告主張，均無可採。從而，本件被告以原處分
    適用修正後之公保優存要點第3 點之1 規定，減少原告得續
    存優惠存款之最高額度，於法並無不合；復審決定予以維持
    ，亦無違誤。原告請求撤銷，並請求被告應回復按原告退休
    當時核定之公保養老給付優惠存款總額為1,166,700 元，均
    無理由，俱應駁回。
六、本件事證已臻明確，兩造其餘攻擊防禦方法經本院審酌後，
    核與本件判決結果均不生影響，故不再逐項論述，附敘明之
    。
據上論結，原告之訴為無理由，爰依行政訴訟法第98條第1 項前
段，判決如主文。
中　　華　　民　　國　　96　　年　  12　　月　　6　　 日
                  第 七 庭 審 判 長 法  官　李得灶
                                    法  官　黃秋鴻
                                    法  官　林玫君
上為正本係照原本作成。
如不服本判決，應於送達後20日內，向本院提出上訴狀並表明上
訴理由，如於本判決宣示後送達前提起上訴者，應於判決送達後
20日內補提上訴理由書（須按他造人數附繕本）。
中　　華　　民　　國　　96　　年　  12　　月　　6　　 日
             　　　　　　　   　　　書記官  黃明和
